臺灣高雄地方法院民事裁定　　　　　　95年度財管字第140號
聲　請　人　乙○○
失　蹤　人　甲○○
聲請人聲請指定失蹤人甲○○財產管理人事件，本院裁定如下：
  主  文
指定乙○○（女，民國○○年○月○日生，身分證統一編號：Ｚ00000
0000號）為失蹤人甲○○（男，民國○○年○○月○○日生、身分證統
一編號：Ｚ000000000號）之財產管理人。
程序費用由失蹤人甲○○之財產負擔。
  理  由
一、聲請意旨略以：聲請人乙○○係相對人甲○○之惟一子女，
    相對人於民國94年5月間因肺結核及結核性腦膜炎造成高燒
    不退，呈昏迷狀態，而住院治療後，智能即出現問題，只會
    說些例如吃飽子沒有等之簡單對話，加以其有重聽之問題，
    並領有殘障手冊，因此相對人自94年8月1日自家中走失後，
    即未能再自行返回家中，且至今仍下落不明，聲請人雖已向
    警局報案將相對人列為失蹤人口協尋，惟多年來皆無消息，
    仍未尋獲。又相對人之配偶早已死亡，父母皆已過世，亦無
    其他兄弟姊妹，其僅有聲請人一名子女，今為辦理相對人於
    台灣銀行相關優惠存款之手續，需相對人本人辦理，但相對
    人現為失蹤人口而無法辦理，故爰依非訟事件法之規定聲請
    指定聲請人為失蹤人甲○○之財產管理人，以便管理失蹤人
    財產等語。
二、按，「失蹤人失蹤後，未受死亡宣告前，其財產之管理，依
    非訟事件法之規定。」；「失蹤人未置財產管理人者，其財
    產管理人依下列順序定之：一、配偶；二、父母；三、成年
    子女；四、與失蹤人同居之祖父母；五、家長。不能依前項
    規定定財產管理人時，法院依利害關係人或檢察官之聲請，
    選任財產管理人。」民法第10條及非訟事件法第109條第1項
    、第2項分別定有明文。
三、經查，聲請人主張相對人因智能有障礙，並有重聽之問題，
    ，因此自94年8月1日自家中走失後，即未再返家，至今仍下
    落不明，聲請人雖已向警局報案將相對人列為失蹤人口協尋
    ，惟多年來皆無消息，仍未尋獲；而相對人之配偶早已死亡
    ，父母皆已過世，亦無其他兄弟姊妹，聲請人為相對人之惟
    一子女等事實，業據其提出戶籍謄本、內政部警政署失蹤人
    口詳細資料查詢表、相對人之殘障手冊、高雄榮民總醫院診
    斷證明書、高雄市政府警察局左營分局博愛四路派出所失蹤
    人口作查查詢報表、詮敘部函、行政院勞工委員會94年6月
    13日勞職外字第0940852076號函等各1份為證。證人即曾受
    聲請人委任代相對人辦理外籍看護之仲介公司人員陳加峰亦
    到庭證稱：「我認識甲○○。我是外勞仲介公司職員，94年
    2 月至3月左右，開始接洽辦理外勞業務，當時聲請人請我
    幫忙請外勞要看護曾先生，後來我有幫她聲請，勞委會也有
    核准下來，但是外勞還沒有進來，到了8、9月左右，聲請人
    跟我說甲○○失蹤了，所以外勞就沒有引進。」等語。綜上
    事證，聲請人之上開主張，自堪信為真實。
四、經查，本件聲請人之父甲○○，依上開事證足認確已失蹤，
    而甲○○之配偶早已死亡，父母皆已過世，亦無其他兄弟姊
    妹，聲請人為相對人之惟一子女，且已成年等事實屬實，均
    業見前述，因此依上述非訟事件法第109條第1項第3款之規
    定，聲請人自為失蹤人甲○○之法定財產管理人，故本件聲
    請人之聲請，應予准許。
五、依非訟事件法第21條第2項、民事訴訟法第78條，裁定如主
    文。
中　　華　　民　　國　　96　　年　　2 　　月　　12　　日
                  家事法庭法　官　郭文通
正本係照原本作成。
如對本裁定抗告須於裁定送達後10日內向本院提出抗告狀。
中　　華　　民　　國　　96　　年　　2 　　月　　12　　日
                          書記官　張琇晴
